臺灣臺北地方法院民事簡易判決
110年度店簡字第8號
原      告  周妙雲  

訴訟代理人  周逢時  
被      告  溫茱雅  

訴訟代理人  戴至堯  
            曹智杰  
上列當事人間請求損害賠償事件，本院於民國110年9月28日言詞
辯論終結，判決如下：
　　主　　　文
被告應給付原告新臺幣參萬玖仟壹佰捌拾元。
原告其餘之訴駁回。
訴訟費用新臺幣陸仟肆佰貳拾元由被告負擔二十分之三，餘由原
告負擔。
本判決原告勝訴部分得假執行。但被告如以新臺幣參萬玖仟壹佰
捌拾元為原告預供擔保，得免為假執行。
原告其餘假執行之聲請駁回。
    事實及理由
一、原告經合法通知，未於最後言詞辯論期日到場，核無民事訴
    訟法第386條各款所列情形，爰依被告之聲請，由其一造辯
    論而為判決。
二、原告主張：被告於民國107年11月20日17時42分，駕駛車牌0
    00-0000號自用小客車（下稱A車），行經新北市新店區民權
    路127巷口時，不慎將在該處等候朋友之伊撞擊倒地，伊因
    此受有右手肩肱骨大結節部骨折及韌帶拉傷之傷害，伊因此
    支出醫療費用新臺幣（下同）11,760元、就診及復健期間搭
    乘計程車往返費用13,500元、購買骨折復原藥品支出100,00
    0元，又伊係從事記帳工作，上開傷勢使伊無法自行執行職
    務，居家生活亦多有不便，遂請訴外人張素娟輔助伊上開工
    作及生活事務，支出90,000元，前揭事故造成伊相當精神上
    痛苦，請求非財產上損害賠償100,000元，上開損失合計315
    ,260元，均應由被告賠付，爰依侵權行為之法律關係提起本
    訴，並聲明：被告應給付原告315,260元。
三、被告則以：原告就本件事故之發生亦有過失，且其並未提出
    交通費用單據，所購買之骨折復原藥品係保養品且無醫囑、
    診斷證明書上亦未記載需專人照顧或輔助，認為原告此部分
    之請求均不可採，且原告請求之非財產上損害賠償金額亦屬
    過高等語，資為抗辯，並聲明：㈠原告之訴駁回；㈡如受不利
    之判決，願供擔保請准宣告免為假執行。
四、本院之判斷：
　㈠、按汽車在使用中加損害於他人者，駕駛人應賠償因此所生
      之損害。但於防止損害之發生已盡相當之注意者，不在此
      限。民法第191條之2定有明文。前揭規定，乃舉證責任倒
      置之規定，損害賠償採「推定過失責任」，除當事人得舉
      證證明其於防止損害之發生已盡相當之注意者外，凡動力
      車輛在使用中加損害於他人者，即應負賠償責任。次按汽
      車行駛時，駕駛人應注意車前狀況，並隨時採取必要之安
      全措施。道路交通安全規則第94條第3項亦有明定。查：
　　１、新北市新店區民權路與民權路127巷路口（下稱系爭路口
        ）跨越民權路部分未設有行人穿越道，最近之行人穿越
        道距該路口48.5公尺，原告於首揭時、地自民權路雙號
        側跨越系爭路口往單號側行走，適被告駕駛A車自民權
        路127巷欲通過系爭路口左轉進入民權路往中正路方向
        行駛，原告於跨越道路途中遭A車撞擊倒地（下稱系爭
        事故），因此受有右肩挫傷、右側肱骨大粗隆閉鎖性骨
        折、韌帶拉傷之傷害（下稱系爭傷害）等情，業據原告
        提出新北市政府警察局新店分局（下稱新店分局）道路
        交通事故當事人登記聯單及天主教耕莘醫療財團法人耕
        莘醫院（下稱耕莘醫院）、台北慈濟醫院（下稱慈濟醫
        院）、同仁醫院診斷證明書為證（本院卷第15、19至25
        頁），亦經本院依職權查詢公路監理電子閘門資料及向
        新店分局調取交通案卷（含A2類道路交通事故現場圖、
        調查報告表、談話紀錄表、現場照片、A車行車紀錄器
        影像光碟等）核閱屬實（本院卷第43、49至61頁，光碟
        存資料袋）。
　　２、而依本院勘驗前開行車紀錄器影像，A車於進入系爭路口
        完成左轉前，已可於車輛前端發現欲穿越系爭路口之原
        告，被告就系爭事故有未注意車前狀況之過失甚明，有
        本院勘驗筆錄可稽（本院卷第154至155頁），亦為被告
        所不爭（本院卷第147頁），則無論原告就系爭事故是
        否亦有過失（詳後述），被告應就原告之損害負賠償責
        任甚明。
　㈡、茲就原告請求之各項賠償，審核如下：
　　１、醫療支出11,760元：
　　　　依原告所提耕莘醫院、慈濟醫院及同仁醫院醫療費用單
        據，其支出就診、復健費用合計11,190元（本院卷第97
        至117、121至123、127至129、135至139頁），兩造並
        陳明同意以單據為準（本院卷第198頁），是原告之請
        求於11,190元之範圍內，自屬可採。
　　２、復健及就診期間交通費用13,500元：
　　　　按當事人已證明受有損害而不能證明其數額或證明顯有
        重大困難者，法院應審酌一切情況，依所得心證定其數
        額。民事訴訟法第222條第2項定有明文。查，原告雖未
        能提出其搭乘計程車之單據，惟其既受有系爭傷害，堪
        信有搭乘計程車之必要；又依原告所提單據，其於107
        年11月20日至108年10月11日間計前往耕莘醫院就診3次
        、慈濟醫院就診6次、同仁醫院復健38次，而耕莘醫院
        、慈濟醫院及同仁醫院距離其住處依序為1.2公里、1.4
        公里及950公尺，有Google地圖查詢資料存卷可查（本
        院卷第219至224頁），爰參酌新北市計程車費率，酌定
        原告前往耕莘醫院、慈濟醫院及同仁醫院之單趟計程車
        費用依序為70元、85元、70元，則原告因搭乘計程車就
        診之費用可估算為6,760元【計算式：70×3×2＋85×6×2＋7
        0×38×2＝6,760】。原告請求交通費用於此金額之範圍內
        ，亦尚足取。
　　３、購買骨折復原藥品支出100,000元：
　　　　原告就此雖有列出部分品項、金額（本院卷第95頁），
        惟其所列品項應為保健食品，且無醫囑可佐，原告亦不
        聲請本院函詢確認，是原告既無法證明上開品項之必要
        性，其請求被告賠償該部分支出，不得准許。
　　４、請他人協助工作及生活事務支出90,000元：
　　　　原告雖陳明此項費用係本件事故後其仍有去上班，但因
        無法自行完成受分配之記帳業務及處理家事，方請張素
        娟協助而支出此費用，惟其並未提出更完整之證明或聲
        請通知張素娟為證人，尚無從認確有支出此項費用之事
        實及必要，原告此部分請求，亦難照准。
　  ５、非財產上損害賠償100,000元：　
　　　⑴、按不法侵害他人之身體、健康、名譽、自由、信用、
          隱私、貞操，或不法侵害其他人格法益而情節重大者
          ，被害人雖非財產上之損害，亦得請求賠償相當之金
          額，民法第195條第1項前段亦有明文。又法院決定非
          財產上損害賠償之金額多寡，應斟酌雙方之身分、地
          位、經濟狀況、加害程度、被害人所遭受之痛苦情況
          及其他各種情形，以核定相當之數額（最高法院51年
          台上字第223號判例【註】、96年度台上字第513號、
          100年度台上字第2004號判決意旨參照）。
　　　⑵、查，原告因系爭事故受有系爭傷害，業據認定如前，
          原告精神上自受有相當之痛苦而受有非財產上之損害
          ，且其所受損害與被告前揭加害行為有相當因果關係
          。次查，原告自陳從事記帳工作，其109年度之給付
          總額為469,886元，財產總額為2,876,240元；被告10
          9年度之給付總額為577,067元，財產總額為1,466,20
          2元，有兩造於本院言詞辯論時之陳述可證（本院卷
          第198頁），並有本院依職權調閱之稅務電子閘門財
          產所得調件明細表各1份存卷可查（存資料袋）。本
          院審酌兩造之身分、經濟能力、被告加害行為即系爭
          事故其過失情形、原告所受傷勢嚴重程度及接受治療
          過程之遭受痛苦情形等一切情狀，認為原告請求被告
          賠償非財產上損害以80,000元計算為適當，逾此範圍
          之請求，則屬過高，不能准許。
　　６、綜上所述，原告因系爭事故所受損害額為97,950元【計
        算式：11,190＋6,760＋80,000＝97,950】。
　㈢、復按損害之發生或擴大，被害人與有過失者，法院得減輕
      賠償金額，或免除之，民法第217條第1項定有明文。且基
      於過失相抵之責任減輕或免除，法院對於賠償金額減至何
      程度，應斟酌雙方原因力之強弱與過失之輕重以定之（最
      高法院99年度台上字第1580號判決）。而道路設有行人穿
      越道、人行天橋或人行地下道者，行人必須經由行人穿越
      道、人行天橋或人行地下道穿越，不得在其100公尺範圍
      內穿越道路。道路交通安全規則第134條第1款亦有明定。
      查：
　　１、系爭事故發生時，原告係於跨越民權路部分未劃設行人
        穿越道，自民權路雙號側跨越系爭路口往單號側行走，
        而最近之行人穿越道距該路口48.5公尺等情，業據認定
        如前，是原告斯時係違反前揭道路交通安全規則規定穿
        越道路，而與被告未注意車前狀況之過失同為本件肇事
        因素，且系爭事故經新北市政府車輛行車事故鑑定委員
        會鑑定結果，亦同此認定，有新北市車輛行車事故鑑定
        會鑑定意見書在卷可參（本院卷第181至182頁）。
　　２、原告雖另陳稱當時被告車速較快，否則不會撞上，惟被
        告駕駛A車於進入系爭路口完成左轉前，已可於車輛前
        端發現欲穿越系爭路口之原告，且距A車與原告發生碰
        撞尚有約3至4秒，有本院勘驗筆錄可稽（本院卷第154
        至155頁），雖可認被告未留意車前狀況，但尚難信其
        亦有車速過快之過失。綜上各情，本院認原告雖就系爭
        事故應負較重之肇事責任，惟被告進入路口並開始左轉
        前既已可發現原告，亦有約3至4秒之反應時間，其過失
        責任亦屬非輕，是本件以酌減被告過失責任60%為宜。
        準此，被告應給付之損害賠償額為39,180元【計算式：
        97,950×0.4＝39,180】。
五、從而，原告依侵權行為之法律關係，請求被告給付如主文第
    1項所示金額，為有理由，應予准許。逾此範圍之請求，為
    無理由，應予駁回。
六、本件原告勝訴部分係適用簡易程序為被告敗訴之判決，爰依
    民事訴訟法第389條第1項第3款規定，依職權宣告假執行，
    至原告就敗訴部分陳明願供擔保聲請聲請宣告假執行，因訴
    之駁回而失所依據，不予准許；被告就原告勝訴部分陳明願
    供擔保，聲請宣告免為假執行，合於法律規定，爰酌定相當
    之擔保金額宣告之。
七、本件事證已臻明確，兩造其餘攻擊防禦方法及所提證據，經
    審酌後認與判決結果不生影響，爰不逐一論列，附此敘明。
八、訴訟費用負擔之依據：民事訴訟法第79條。並依職權確定本
    件訴訟費用額為6,420元（即裁判費3,420元【原告預納】＋
    鑑定費用3,000元【被告預納】）如主文第3項所示。
中　　華　　民　　國　　110 　年　　10　　月　　19　　日
                  新店簡易庭法  官　林志煌
上正本證明與原本無異。
對於本件判決如有不服，應於收受送達後20日內向本院提出上訴
書狀，上訴於本院合議庭，並按他造當事人之人數附具繕本。
如委任律師提起上訴者，應一併繳納上訴審裁判費。
中　　華　　民　　國　　110 　年　　10　　月　　19　　日
                            書記官  陳柏志
註：本判決所引用判例，依據民國108年7月4日施行之法院組織
法第57條之1第2項之規定，其效力與未經選編為判例之最高法院
裁判相同。